【裁判字號】    90,毒抗,161
【裁判日期】    900323
【裁判案由】    毒品危害防制條例
【裁判全文】
臺灣高等法院刑事裁定                              九十年度毒抗字第一六一號
    抗  告  人
    即  被  告  甲○○
右抗告人因違反毒品危害防制條例案件，不服臺灣臺北地方法院中華民國九十年二月
二日裁定（九十年度毒聲字第二四四號），提起抗告，本院裁定如左：
    主  文
抗告駁回。
    理  由
一、原裁定意旨略稱：檢察官以被告甲○○於民國（下同）八十九年九月二十七日下
    午四時許回溯前九十六小時內某時，在不詳地點施用第二級毒品安非他命等情，
    雖據被告否認犯行，惟其因警於八十九年九月二十七日下午四時許在臺北市○○
    區○○街六十六巷七弄二十八號三樓實施搜索，扣得第二級毒品安非他命一包（
    警秤淨重０．七公克）、吸食器二個及夾鏈袋六十五個等物後，並採集其尿液送
    驗，初驗及複驗之結果均呈安非他命陽性反應，堪認其有毒品危害防制條例第十
    條第二項之施用第二級毒品罪犯行，依毒品危害防制條例第二十條第一項及觀察
    勒戒處分執行條例第三條第一項、第二項之規定，聲請裁定將被告送勒戒處所觀
    察、勒戒，經核屬實，爰裁定將被告送勒戒處所觀察、勒戒等語。
二、抗告意旨略以：抗告人並無食用安非他命，何以會有安非他命反應，應係檢驗錯
    誤所致，抗告人不服爰提起抗告，並請求再送檢驗，以求正確云云。
三、查抗告人甲○○經警於八十九年九月二十七日下午十七時十五分（此有警訊筆錄
    上記載之時間為憑）採尿後，將其尿液先送臺北市立療養院以「酵素免疫分析法
    」及「薄層層析法」初步檢驗之結果，呈安非他命陽性反應，嗣後依臺灣臺北地
    方法院檢察署八十九年十一月一日北檢銘來八十九核退一五七八字第四七一八一
    號發回補足（發交調查）案件指揮書之指示，再送臺灣尖端先進生技醫療股份有
    限公司濫用藥物檢驗中心以「酵素免疫分析法」篩驗及以「氣相層析質譜儀法」
    確認後，其檢驗結果亦呈安非他命及甲基安非他命陽性反應，此有臺北市立療養
    院八十九年十月六日之煙毒尿液檢驗報告書及臺灣尖端先進生技醫療股份有限公
    司八十九年十一月二十九日之濫用藥物檢測報告等各一紙附卷足憑。是本件抗告
    人所採尿液既經上開二次檢驗結果均呈安非他命陽性反應，即已無檢驗錯誤之可
    能，堪認抗告人甲○○於採尿前之九十六小時內確有施用第二級毒品安非他命，
    本件犯罪事證已臻明確。抗告人空言辯稱檢驗錯誤云云，顯為事後卸責之詞，不
    足採信，所請再送檢驗，本院認亦無必要，併此敘明。綜上，本件抗告為無理由
    ，應予駁回。
四、據上論結，應依刑事訴訟法第四百十二條，裁定如主文。
中      華      民      國    九十      年      三      月    二十三    日
                              臺灣高等法院刑事第二十二庭
                                  審判長法  官  許  正  順
                                        法  官  邱  同  印
                                        法  官  胡  方  新
右正本證明與原本無異。
不得再抗告。
                                        書記官  秦  慧  榮
中    華    民    國     九十     年       三       月      二十六      日


司法院資訊處製作；財團法人民間司法改革基金會備份。
